【裁判字號】    98,審訴,652
【裁判日期】    980416
【裁判案由】    毒品危害防制條例
【裁判全文】
臺灣桃園地方法院刑事判決             98年度審訴字第652號
公  訴  人  臺灣桃園地方法院檢察署檢察官
被      告  甲○○
指定辯護人  本院公設辯護人  陳瑞明
上列被告因毒品危害防制條例案件，經檢察官提起公訴（98年度
毒偵字第282 號），嗣被告於準備程序進行中為有罪之陳述，經
本院合議庭裁定由受命法官獨任進行簡式審判程序後，聲請改依
協商程序而為判決，本院判決如下：
    主  文
甲○○施用第一級毒品，處有期徒刑捌月。
    事實及理由
一、本件被告所犯係死刑、無期徒刑或最輕本刑為3 年以上有期
    徒刑以外之罪，其於準備程序中就被訴事實為有罪之陳述，
    經本院告知簡式審判程序之旨，並聽取公訴人、被告及辯護
    人之意見後，爰依刑事訴訟法第273 條之1 第1 項規定合議
    裁定由受命法官獨任進行簡式審判程序。
二、被告甲○○前有違反廢止前麻醉藥品管理條例、違反廢止前
    肅清煙毒條例、違反槍砲彈藥刀械管制條例、違反毒品危害
    防制條例、恐嚇等前科，其中(一)於81年間因違反廢止前麻醉
    藥品管理條例及違反廢止前肅清煙毒條例等案件，經法院分
    別判處有期徒刑5 月、3 年5 月、5 月，並定其應執行刑為
    有期徒刑3 年8 月確定；於82年間又因違反肅清煙毒條例、
    違反麻醉藥品管理條例、違反槍砲彈藥刀械管制條例等案件
    ，經本院以83年度訴字第705 號判決，分別判處有期徒刑3
    年6 月、6 月、8 月，並定其應執行刑為有期徒刑4 年6 月
    確定，上開2 罪入監接續執行，於85年4 月6 日假釋出監，
    假釋期間因違反保護管束應遵守事項，遭撤銷假釋後，再於
    88年3 月9 日入監，續服殘刑5 年2 月24日，迄至92年12月
    30日依行刑累進處遇條例之規定縮短刑期後刑期期執行完畢
    （不構成累犯）；(二)(1)於93年間，因贓物案件，經本院以94
    年度桃簡字第293 號判決判處有期徒刑4 月確定；(2)又於94
    年間，因恐嚇案件，經臺灣高等法院以95年度上易字第697
    號判決判處有期徒刑2 年確定；(3)又於95年間，復因恐嚇案
    件，經本院以95年度易字第630 號判決判處有期徒刑6 月確
    定，嗣經本院以96年度聲減字第7094號裁定減為有期徒刑3
    月，並與上開不得減刑之編號(2)有期徒刑2 年合併定應執行
    有期徒刑2 年2 月確定，與編號(1)有期徒刑4 月接續執行，
    而於97年9 月12日縮短刑期假釋出監至98年3 月10日期滿（
    惟甲○○於假釋期間之97年10月29日再犯違反毒品危害防制
    條例犯行，並經起訴，甫於98年3 月27日經本院以98年度審
    訴字第296 號判決判處有期徒刑8 月，尚未確定，前開假釋
    應於該判決確定後6 個月內撤銷之，於本案不構成累犯）。
三、被告另於87年間因施用毒品案件，經法院裁定送觀察、勒戒
    後，認有繼續施用毒品之傾向，再由法院裁定令入戒治處所
    施以強制戒治，因其戒治成效經評定為合格，復經法院裁定
    停止戒治，且於87年12月4 日停止戒治出所，並付保護管束
    ，迄至88年7 月26日保護管束期滿未經撤銷，視為強制戒治
    期滿執行完畢，該次施用毒品之犯行，又分別經臺灣高等法
    院以87年度上訴字第2964號、本院以87年度訴字第535 號，
    均判處免刑確定，並經臺灣桃園地方法院檢察署檢察官於89
    年11月7 日以89年度戒偵字第621 號為不起訴處分確定。又
    於94年間，因施用毒品案件，經本院以94年度毒聲字第2164
    號裁定送觀察、勒戒後，認有繼續施用毒品之傾向，再經本
    院以95年度毒聲字第905 號裁定令入戒治處所施以強制戒治
    ，因其戒治成效經評定為合格，於97年3 月12日執行完畢，
    並經臺灣桃園地方法院檢察署檢察官於97年3 月13日以97年
    度戒毒偵字第119 號為不起訴處分確定。詎仍未戒除毒癮，
    明知海洛因係業經公告列為毒品危害防制條例第2 條第2 項
    第1 款之第一級毒品，不得非法持有、施用，竟基於施用第
    一級毒品海洛因之犯意，於97年12月31日某時，在桃園縣八
    德市○○路○ 段212 巷1 弄2 衖16之1 號住處內，施用第一
    級毒品海洛因1 次。嗣於98年1 月1 日19時，在桃園縣桃園
    市○○路與龍壽街口，為警查獲，並扣得與本案無關之安非
    他命吸食器1 組。而甲○○為警查獲後，經警採驗尿液送驗
    結果，確實呈嗎啡陽性反應，始悉上情。案經桃園縣政府警
    察局桃園分局報告臺灣桃園地方法院檢察署檢察官偵查起訴
    。
四、證據名稱：
    (一)被告於本院訊問及準備程序中之自白。
    (二)台灣檢驗科技股份有限公司濫用藥物檢驗報告暨桃園縣
        政府警察局桃園分局被採尿人尿液暨毒品真實姓名與編
        號對照表各1 份附卷可稽。
五、本件經檢察官與被告於審判外達成協商之合意且被告已認罪
    ，其合意內容為：就其施用第一級毒品部分，被告願受科刑
    範圍為有期徒刑8 月。經查，上開協商合意並無刑事訴訟法
    第455 條之4 第1 項所列情形之一，檢察官聲請改依協商程
    序而為判決，本院爰不經言詞辯論，於協商合意範圍內為協
    商判決，合予敘明。
六、扣案之安非他命吸食器1 組，與被告施用本件毒品海洛因無
    涉，本院毋須宣告沒收，附此敘明。
七、應適用之法條：刑事訴訟法第273 條之1 第1 項、第455 條
    之4 第2 項、第455 條之8 ，毒品危害防制條例第10條第1
    項。
八、本判決除有刑事訴訟法第455 條之4 第1 項第1 款、第2 款
    、第4 款、第6 款、第7 款所定情形之一，或違反同條第2
    項規定者外，不得上訴。
九、如不服本件判決，得自收受判決送達之日起10日內，向本院
    提出上訴書狀，上訴於第二審法院。
本案經檢察官潘怡華到庭執行職務。
中    華    民    國    98    年    4     月    16    日
                  刑事庭    法  官  徐  培  元
以上正本證明與原本無異。
如不服本判決應於收受判決後10日內向本院提出上訴書狀，並應
敘述具體理由。其未敘述上訴理由者，應於上訴期間屆滿後20日
內向本院補提理由書 (均須按他造當事人之人數附繕本)「 切勿
逕送上級法院」。
                            書記官  張  筆  隆
中    華    民    國    98    年    4     月    16    日
附錄本件論罪科刑法條：
毒品危害防制條例第10條
施用第一級毒品者，處六月以上五年以下有期徒刑。
施用第二級毒品者，處三年以下有期徒刑。


司法院資訊處製作；財團法人民間司法改革基金會備份。
